臺灣高等法院民事裁定  
111年度抗字第1250號
抗  告  人  錡秉豐（原名錡文鋒）


上列抗告人因與相對人東元資融股份有限公司間聲明異議事件，
對於中華民國111年6月13日臺灣桃園地方法院111年度執事聲字
第63號裁定提起抗告，本院裁定如下：
      主  文
抗告駁回。
抗告程序費用由抗告人負擔。
      理  由
一、抗告意旨略以：伊於民國111年3月15日提起民事訴訟，原法
    院110年度執事聲字第96號異議事件有查明之必要，至今未
    傳喚伊說明債權不存在之訴，請鈞院暫停對伊強制執行扣款
    。伊確實於95年間已將欠款清償，相對人業務員也有開立清
    償證明，因伊在服刑，家人又搬家，要取得清償證明有困難
    ，然伊確實已清償，爰提起本件抗告，聲明廢棄原裁定等語
    。
二、按當事人或利害關係人，對於執行法院強制執行之命令，或
    對於執行法官、書記官、執達員實施強制執行之方法，強制
    執行時應遵守之程序，或其他侵害利益之情事，得於強制執
    行程序終結前，為聲請或聲明異議，強制執行法第12條第1
    項固有明文規定。惟執行法院專司民事強制執行事務，執行
    事件之債權人有無執行名義所載之請求權，執行法院無審認
    判斷之權。故在強制執行程序中，如涉及私權之爭執，而其
    權益關係未盡明確時，應由當事人另依民事訴訟程序謀求救
    濟，要非強制執行法第12條第1項規定聲明異議程序所能解
    決（最高法院63年台抗字第376號判決先例、79年度台抗字
    第310號裁定意旨參照）。
三、經查，相對人前於110年6月16日持原法院核發95年度執九字
    第12433號債權憑證對抗告人聲請強制執行，聲請對抗告人
    於第三人法務部○○○○○○○內保管之勞作金及保管金債權為強
    制執行，業經原法院於110年6月22日核發桃院祥同110年度
    司執字第49743號執行命令（下稱系爭扣押命令），於扣除
    酌留抗告人每月在監基本生活必需金錢新臺幣3,000元後，
    予以扣押，禁止抗告人收取對保管之保管金債權或為其他處
    分，第三人亦不得對抗告人清償，此有上開執行事件卷宗在
    卷可查。抗告人雖主張已對相對人清償欠款乙節，不論是否
    屬實，核係債權是否消滅之實體法上權利義務關係之爭執，
    參照前述說明，執行法院並無審認判斷之權，亦非本件抗告
    程序所能審究，抗告人請求暫停本件強制執行程序，並無依
    據。原裁定依強制執行法第52條規定及系爭扣押命令所示，
    就抗告人於第三人之保管金結存2萬1,794元及勞作金1,570
    元，扣除酌留2個月生活所必需之費用6,000元後，扣押1萬7
    ,364元，核屬有據。
四、綜上所述，原裁定將系爭扣押命令扣押抗告人於法務部○○○○
    ○○○保管金逾1萬7,364元部分廢棄，駁回抗告人其餘之異議
    ，於法並無不合。抗告意旨指摘原裁定不當，聲明廢棄，為
    無理由，應予駁回。
五、據上論結，本件抗告為無理由，爰裁定如主文。
中　　華　　民　　國　　111 　年　　10　　月　　4 　　日
                    民事第二庭
                        審判長法  官  陳容正
                              法  官  邱  琦
                              法  官  紀文惠
正本係照原本作成。
不得再抗告。
中　　華　　民　　國　　111 　年　　10　　月　　4 　　日

    　　　　　　　　　　　　　書記官 李昱蓁